臺灣新北地方法院刑事判決
111年度審易字第151號
公  訴  人  臺灣新北地方檢察署檢察官
被      告  葉子豪


上列被告因詐欺案件，經檢察官提起公訴（110年度偵字第38386
號、第45569號），被告於準備程序中就被訴事實為有罪之陳述
，本院裁定進行簡式審判程序，茲判決如下：
    主  文
葉子豪共同犯詐欺取財罪，處有期徒刑肆月，如易科罰金，以新
臺幣壹仟元折算壹日；又共同犯詐欺取財罪，處有期徒刑肆月，
如易科罰金，以新臺幣壹仟元折算壹日；應執行有期徒刑伍月，
如易科罰金，以新臺幣壹仟元折算壹日。
    事  實
一、葉子豪於民國110年5月間某日受真實姓名年籍不詳自稱「張順
    和」之邀從事提供金融帳戶及領款之工作，並由「張順和」
    指示葉子豪配合提款、交款之時間、地點等細節，而葉子豪
    依其一般社會生活之通常經驗，明知提供金融帳戶予不詳之
    人、代領來源不明之款項後轉交陌生者，該金融帳戶極有可
    能淪為轉匯、提領贓款之財產犯罪所用，竟仍與「張順和」
    共同意圖為自己不法之所有，基於詐欺取財之犯意聯絡，先
    由葉子豪依指示提供其申辦之永豐商業銀行帳號0000000000
    0000號帳戶（下稱永豐銀行帳戶）資料予「張順和」後，即
    由「張順和」分別為下列犯行：（一）於110年5月15日2時許
    ，以臉書社群軟體私訊金振興，佯稱願出售寶可夢卡片云云
    ，並與金振興談妥交易價格，致金振興陷於錯誤，於110年5
    月15日20時3分許，匯款新臺幣（下同）4410元至葉子豪上
    開永豐銀行帳戶，嗣葉子豪於同日20時53分許，依「張順和
    」之指示，以自動櫃員機提領4000元交予「張順和」。（二
    ）於110年5月18日某時許，以臉書社群軟體私訊顏志龍，佯
    稱願出售螢幕云云，並與顏志龍談妥交易價格，致顏志龍陷
    於錯誤，於110年5月21日14時21分許，匯款4600元至葉子豪
    上開永豐銀行帳戶，嗣葉子豪於同日20時43分許，依「張順
    和」之指示，以自動櫃員機提領4600元交予「張順和」。嗣
    因金振興、顏志龍匯款後遲未收到商品，報警處理，始循線
    查悉上情。
二、案經金振興、顏志龍訴由新北市政府警察局新莊分局報告臺
    灣新北地方檢察署檢察官偵查起訴。
    理  由
一、按除被告所犯為死刑、無期徒刑、最輕本刑為3 年以上有期
    徒刑之罪或高等法院管轄第一審案件者外，於第一次審判期
    日前之準備程序進行中，被告先就被訴事實為有罪之陳述時
    ，審判長得告知被告簡式審判程序之旨，並聽取當事人、代
    理人、辯護人及輔佐人之意見後，裁定進行簡式審判程序，
    刑事訴訟法第273 條之1 第1 項定有明文。本件被告所犯係
    死刑、無期徒刑、最輕本刑為3 年以上有期徒刑以外之罪，
    其於準備程序中就被訴事實為有罪之陳述，經本院告知簡式
    審判程序之旨，並聽取公訴人及被告之意見後，認宜進行簡
    式審判程序，爰依上開規定裁定行簡式審判程序。
二、上揭事實，業據被告於本院準備程序及審理時均坦承不諱，
    核與告訴人金振興、顏志龍於警詢時之指述情節相符，並有
    告訴人金振興、顏志龍提出之轉帳交易明細及對話紀錄、被
    告上開永豐銀行帳戶客戶基本資料表、交易明細可資為憑，
    被告犯行堪予認定。
三、按共同實施犯罪行為之人，在合同意思範圍以內，各自分擔
    犯罪行為之一部，相互利用他人之行為，以達其犯罪之目的
    者，即應對於全部所發生之結果，共同負責。又共同正犯之
    成立，祇須具有犯意之聯絡及行為之分擔，既不問犯罪動機
    起於何人，亦不必每一階段犯行，均須參與（最高法院28年
    上字第3110號、34年上字第862 號判例意旨參照）。查被告
    與真實姓名年籍不詳自稱「張順和」以本件手法行騙，被告雖
    未自始至終參與各階段之犯行，僅提供帳戶予「張順和」作
    為犯罪使用並依指示提領詐騙款項，惟其既彼此分工，堪認
    係在合同意思範圍內，各自分擔犯罪行為之一部，而相互利
    用其他詐欺集團成員之部分行為以遂行犯罪之目的，自應就
    全部行為負責，論以共同正犯，復查，亦無證據證明打電話
    給告訴人金振興、顏志龍之人係「張順和」以外之人。是核
    被告所為，均係犯刑法第339 條第1 項之詐欺取財罪。被告
    與「張順和」就上開犯行間，有犯意聯絡及行為分擔，均應
    論以共同正犯。被告所為上開2 次詐欺取財犯行，被害人不
    同，且犯意各別，行為互異，應予分論併罰。爰審酌被告前
    已有提供帳戶之幫助詐欺之犯罪前科紀錄，仍不思以正當方
    式獲取所需共同參與詐欺犯行，行為可訾，兼衡其素行、犯
    罪之動機、目的、手段、所詐得之金額，對於告訴人等所造
    成之損害以及迄未賠償告訴人等損失之犯後態度等一切情狀
    ，各量處如主文所示之刑並定其應執行之刑，及均諭知易科
    罰金之折算標準，以資懲儆。另被告於偵查中供稱：我把錢
    交給張順和，我都沒有拿到錢等語（見110 年度偵字第3838
    6號偵查卷第74頁），本院復查無積極證據可資證明被告有
    因實行本件犯罪而獲利，無從認為被告有犯罪所得，自無庸
    宣告沒收或追徵。
據上論斷，應依刑事訴訟法第273 條之1 第1 項、第299 條第1
項前段，刑法第28條、第339 條第1 項、第51條第5 款、第41條
第1 項前段，刑法施行法第1 條之1 第1 項，判決如主文。
本案經檢察官曾開源提起公訴，檢察官陳漢章到庭執行職務。
中　　華　　民　　國　　111 　年　　3 　　月　　31　　日
                  刑事第二十四庭  法  官  徐子涵
上列正本證明與原本無異。
如不服本判決，應於判決送達後20日內敘明上訴理由，向本院提
出上訴狀 (應附繕本) ，上訴於臺灣高等法院。其未敘述上訴理
由者，應於上訴期間屆滿後20日內向本院補提理由書「切勿逕送
上級法院」。
                                  書記官　游士霈
中　　華　　民　　國　　111 　年　　3 　　月　　31　　日
附錄本案論罪科刑法條全文：
中華民國刑法第339條
（普通詐欺罪）
意圖為自己或第三人不法之所有，以詐術使人將本人或第三人之
物交付者，處 5 年以下有期徒刑、拘役或科或併科 50 萬元以
下罰金。
以前項方法得財產上不法之利益或使第三人得之者，亦同。
前二項之未遂犯罰之。